臺灣桃園地方法院刑事判決　　　　　　99年度審易字第1883號
公　訴　人　臺灣桃園地方法院檢察署檢察官
被　　　告　李婉茹
上列被告因傷害等案件，經檢察官提起公訴（99年度偵字第1682
2 號），本院判決如下：
    主  文
李婉茹被訴傷害部分公訴不受理。
    理  由
一、公訴意旨如檢察官起訴書所載（如附件）。
二、按告訴乃論之罪，告訴人於第一審辯論終結前得撤回其告訴
    ，又告訴經撤回者，法院應諭知不受理之判決，刑事訴訟法
    第238 條第1 項、第303 條第3 款分別定有明文。
三、經查，被告李婉茹所涉傷害罪嫌，依刑法第287 條前段規定
    須告訴乃論，茲因告訴人鄭淑蕊當庭撤回對被告之告訴，有
    本院民國100 年1 月26日訊問筆錄及刑事撤回告訴狀各1 份
    在卷可稽，揆諸前開法條之規定，爰不經言詞辯論，依法為
    不受理判決之諭知。
四、據上論斷，應依刑事訴訟法第303 條第3 款、第307 條，判
    決如主文。
中    華    民    國    100    年    2    月    11    日
                      刑事庭  法  官  潘怡華
以上正本證明與原本無異。
如不服本判決應於收受判決後10日內向本院提出上訴書狀，並應
敘述具體理由。其未敘述上訴理由者，應於上訴期間屆滿後20日
內向本院補提理由書( 均須按他造當事人之人數附繕本) 「切勿
逕送上級法院」。
                              書記官  郭怡君
中    華    民    國    100    年    2    月    11    日
附件：
臺灣桃園地方法院檢察署檢察官起訴書
                                     99年度偵字第16822號
    被      告  李婉茹  女  38歲（民國○○年○月○○日生）
                        籍設住臺北縣三重市○○街57號8樓
                        現居臺北縣三重市○○路9巷25號2樓
                        國民身分證統一編號：Ｚ000000000號
上列被告因傷害等案件，已經偵查終結，認應該提起公訴，茲將
犯罪事實及證據並所犯法條分敘如下：
            犯罪事實
一、李婉茹與曾萬裕係朋友。曾萬裕與鄭淑蕊係夫妻，2人育有
    子女曾柏勳、曾惠君、曾珮綺。李婉茹與曾萬裕於民國99年
    4月30日3時5分許，一同至桃園縣龜山鄉○○村○○街36號5
    樓鄭淑蕊住處，李婉茹入屋後因故與鄭淑蕊發生口角，竟基
    於傷害之犯意，動手掐抓鄭淑蕊臉部、頸部，並將鄭淑蕊壓
    倒在臥室床上，致使鄭淑蕊受有口內開放性傷口、臉部及頸
    部擦傷、小腿挫傷等傷害，曾萬裕見狀將李婉茹拉開，李婉
    茹方罷手(下稱犯罪事實1)，然鄭淑蕊不甘受毆，揚言要報
    警，李婉茹竟為向鄭淑蕊恫稱: 「如果敢報警的話，你兒子
    要去當兵，就要讓你兒子在軍中不好過」、「要讓你兒子死
    在軍中。」等語，致使鄭淑蕊心生畏懼而報警處理(下稱犯
    罪事實2)，曾惠君亦在場全程目睹。惟桃園縣政府警察局龜
    山分局大埔派出所警員施宏岳據報到場後，偕同鄭淑蕊至大
    埔派出所製作筆錄，李婉茹則與曾萬裕一同離去，然李婉茹
    心中仍因上開爭執氣憤難平，曾萬裕遂於同日5時22分許，
    以0000000000門號撥打鄭淑蕊住處電話，惟因鄭淑蕊至醫院
    驗傷不在家，故由曾惠君接聽。曾萬裕在電話要求曾惠君向
    李婉茹道歉，一旁之李婉茹明知曾萬裕係與曾惠君通話，若
    其大聲說話曾惠君亦可聽見，另基於恐嚇之犯意，大聲吼稱
    : 「這口氣我嚥不下去，我要讓她們(即鄭淑蕊、曾惠君)見
    不到明天」等語，經曾惠君聽聞後，要求與李婉茹通話，曾
    萬裕將電話轉交李婉茹，李婉茹又在電話中向曾惠君嚇稱:
    「妳們出了甚麼事不關我的事」、「樓下可能有幾台車在了
    」等語，致使曾惠君心生畏懼，因而將此情電告斯時人在外
    處之鄭淑蕊，鄭淑蕊聞言亦因恐懼而打電話報警(下稱犯罪
    事實3)，嗣在大埔派出所警員施宏岳保護下返家。
二、案經鄭淑蕊訴由桃園縣政府警察局龜山分局報告偵辦。
    證據並所犯法條
一、證據:( 一)被告李婉茹於警詢及偵查中不利於己之供述。(
    二)證人鄭淑蕊、曾惠君於警詢及偵查中之證述。(三)證人
    曾萬裕於本署偵查中不利於李婉茹之證述。(四)證人施宏岳
    於偵查中之證述。(五)卷附000000 0000門號99年4月30日之
    通聯記錄。
二、所犯法條: 核被告於犯罪事實1所為，係犯刑法第277條第1
    項罪嫌；於犯罪事實2、3所為，均係犯刑法第305條之恐嚇
    罪嫌。被告所犯3罪，犯意各別，罪名互異，請予分論併罰
    。
三、依刑事訴訟法第251條第1項提起公訴。
    此  致
臺灣桃園地方法院
中    華    民    國    99    年    10    月    31    日
                              檢  察  官  李 秋 梅
本件證明與原本無異
中    華    民    國    99    年    11    月    4     日
                              書  記  官  姜 逸 寧
收受原本日期99年11月4日
所犯法條:刑法第277條第1項、第305條
中華民國刑法第277條（普通傷害罪）
傷害人之身體或健康者，處3年以下有期徒刑、拘役或1千元以下
罰金。
犯前項之罪因而致人於死者，處無期徒刑或 7 年以上有期徒刑
；致重傷者，處 3 年以上 10 年以下有期徒刑。
中華民國刑法第305條（恐嚇危害安全罪）
以加害生命、身體、自由、名譽、財產之事，恐嚇他人致生危害
於安全者，處2年以下有期徒刑、拘役或3百元以下罰金。